# 关于房地产企业的存货

提问人：wx_5dc3bc5d30f5 时间：2020-04-04 08:05:21
请教，对于存货来讲是流动性资产，但是房地产企业的商品房购建往往大于一年，或是有的商品房销售期要大于一年，对此还能作为存货列示嘛

回答人：chenyiwei
根据《企业会计准则第 30 号——财务报表列报（ 2014 年修订）》第十七条，流动资产的判断标准包括“预计在一个正常营业周期中变现、出售或耗用”，其中，“正常营业周期，是指企业从购买用于加工的资产起至实现现金或现金等价物的期间。正常营业周期通常短于一年。因生产周期较长等导致正常营业周期长于一年的，尽管相关资产往往超过一年才变现、出售或耗用，仍应当划分为流动资产。正常营业周期不能确定的，应当以一年（ 12 个月）作为正常营业周期。”
所以房地产开发企业的存货仍然是流动资产。